【裁判字號】    89,易,118
【裁判日期】    890418
【裁判案由】    竊盜
【裁判全文】
臺灣臺東地方法院刑事判決                          八十九年度易字第一一八號
    公  訴  人  臺灣臺東地方法院檢察署檢察官
    被      告  甲○○
右列被告因竊盜案件，經檢察官提起公訴 (八十九年度偵字第四六六號)，本院判決
如左：
    主      文
甲○○竊盜，處有期徒刑貳月拾伍日。
    事      實
一、甲○○在民國八十八年三月十六日的上午，大約六點左右，路過臺東縣成功鎮○
    ○路三十號之前，看見乙○○所有的車牌號碼ＰＴＮ─二八三號重型機車停在路
    旁，竟然為了想要擁有該輛機車的不法目的，空手把該輛機車偷走，拿來作為自
    己的交通工具。之後，在八十九年一月二十三日的晚上十一點五十分左右，甲○
    ○騎著贓車到花蓮縣豐濱鄉泰來農場的停車場停放，而被警察查到。
二、本案是乙○○向花蓮縣警察局鳳林分局提出告訴之後，由該局移送臺灣花蓮地方
    法院檢察署呈請臺灣高等法院檢察署，移轉臺灣臺東地方法院檢察署檢察官而偵
    查起訴。
    理      由
一、本案的被告甲○○不承認有偷竊告訴人乙○○機車的犯罪事實，並且抗辯說：「
    車子是在八十八年十一月初，在（臺東縣）都蘭海邊的一個年青人，他叫我騎的
    ，車鑰匙在車上，我沒有偷車」。本院經過調查後發現；被告在警察訊問以及本
    院審理時，都說：不認識這位年青人，不知道他叫什麼姓名。以社會上一般有理
    性之人，所認知到的日常經驗法則來看，對於不認識的人，竟會有人平白無故，
    自動以（舊）車贈送給被告，這實在與常理不符，對於這一點，被告並無法自圓
    其說，此外，本案除了有告訴人對於機車被偷經過的詳細指控之外，還有贓物領
    據附在警卷之內可以證明，故被告以上所說的抗辯不可採信。本案的犯罪事證明
    確，被告有偷竊車輛的行為應可認定。
二、被告所觸犯的罪名是；刑法第三百二十條第一項的普通竊盜罪。本院在審酌被告
    犯罪的手段、目的，如今車子已被失主領回，本件犯罪的情節以及所造成的損害
    都不大，與被告犯罪後的態度等一切情狀之後，而量處如主文所記載的刑罰。
據上論斷，應依刑事訴訟法第二百九十九條第一項前段，刑法第三百二十條第一項，
罰金罰鍰提高標準條例第一條前段，判決如主文。
本案經檢察官張德寬到庭執行職務
中      華      民      國      八十九    年      四    月      十八    日
                                  臺灣臺東地方法院刑事庭
                                      法  官  甘  大  空
右正本證明與原本無異。
如不服本判決，應於判決送達後十日內，向本院提出上訴狀。
                                      書記官  賴  淑  芬
中    華    民    國      八十九      年      四      月       二十四   日
附記：
刑法第三百二十條第一項  意圖為自己或第三人不法之所有，而竊取他人之動產者，
為竊盜罪，處五年以下有期徒刑、拘役或五百元以下罰金。


司法院資訊處製作；財團法人民間司法改革基金會備份。
